臺灣新北地方法院三重簡易庭民事判決
110年度重簡字第749號
原      告  國際維和保全股份有限公司

法定代理人  周信福  
訴訟代理人  張衛文  
            吳筱勻  
被      告  貿商二村社區管理委員會

法定代理人  高寗松  
訴訟代理人  馬偉涵律師
            郭立寬律師
            郭奕成  



上列當事人間請求給付服務費事件，本院於民國111年1月20日言
詞辯論終結，判決如下：
　　主　    文
一、被告應給付原告新臺幣（下同）453,000元，及自民國110年
    3月5日起至清償日止，按年息5％計算之利息。
二、訴訟費用由被告負擔。
三、本判決得假執行；但被告如以453,000元為原告預供擔保後
    ，得免為假執行。
    事實及理由
壹、程序部分：
    被告之法定代理人原為蕭友文，於民國110年10月7日變更為
    祁正，嗣於同年12月24日變更為高寗松，有新北市五股區公
    所110年10月25日新北五工字第1102769467號函、111年1月1
    1日新北五工字第1112770666號函可稽（本院卷二第47頁）
    ，祁正、高寗松分別於110年10月21日、111年1月13日聲明
    承受訴訟（本院卷二第27、53頁），於法並無不合，應予准
    許。
貳、實體部分：
一、原告主張：
　㈠兩造前於108年12月25日簽訂駐衛保全契約書（下稱系爭契約
    ），約定由原告提供被告所屬商貿二村社區駐衛保全服務，
    而被告應每月給付原告服務費453,000元，於原告於服務當
    月25日前交付發票與被告後，被告即應於次月10日前給付之
    。又系爭契約約定契約期間為108年12月31日19:00至109年1
    2月31日19:00，原告均有依約履行，並依約於109年12月25
    日前交付109年12月服務費453,000元之發票與被告，以向被
    告請款。詎料被告迄至109年12月分服務費之期限即110年1
    月10日止，均未依約給付，屢經催討，被告均置之不理。為
    此，爰依兩造間之契約關係提起本件訴訟，
　㈡兩造間有兩份合約，本件是駐衛保全合約，被告所述維修磁
    磚部分的內容是公寓大廈服務合約所涉及的相關事務。且保
    全之前交接有疑問的部分也已經跟被告社區處理完畢，所以
    駐衛保全的服務費應該要給付給原告。原告也未曾與被告之
    前任主委蕭友文達成協議。
　㈢並聲明：被告應給付原告453,000元，及自支付命令送達之翌
    日起至清償日止，按年息5％計算之利息。
二、被告則答辯略以：
　　原告曾經答應回饋社區施作修補地面磁磚，但是未維修，後
    來社區自己花了兩萬多修理，故當時拒絕給付。且原告有未
    依約執行工作之情形，而與社區前主委蕭友文有扣款協商，
    因此被告不須再給付服務費。並聲明：請求駁回原告之訴。
三、本院之判斷：
　㈠按當事人主張有利於己之事實者，就其事實有舉證之責任，
    民事訴訟法第277 條定有明文。又各當事人就其所主張有利
    於己之事實，均應負舉證之責，故一方已有適當之證明者，
    相對人欲否認其主張，即不得不更舉反證。原告於起訴原因
    已有相當之證明，被告如抗辯不實並提出反對之主張者，則
    被告對其反對之主張，亦應負證明之責，此為舉證責任分擔
    之原則。若被告於抗辯事實並無確實證明方法，僅以空言爭
    執者，當然認定其抗辯事實之非真正，而應為被告不利益之
    裁判（最高法院分別著有19年上字第2345號、18年上字第28
    55號、第1679號裁判參照）。
　㈡本件原告主張前揭事實，業據提出駐衛保全契約書、服務費
    統一發票為憑（110年度司促第3648號卷【下稱司促卷】第9
    至23頁），被告雖不否認有與原告訂定系爭契約，且尚有服
    務費未給付，惟以前揭情詞置辯。經查，依系爭契約第6條
    約定：「在本契約有效期間內，試用期三個月，甲方（即被
    告）應按月給付乙方（即原告）肆拾伍萬參仟元整（報價單
    詳如附件三），通過試用期後甲方應按月給付乙方新臺幣肆
    拾陸萬元整（報價單詳如附件四）。」系爭契約第5條約定
    ：「本契約之保全服務期間自108年12月31日19:00時起至10
    9年12月31日19:00時止，計壹年...」，而被告雖辯稱原告
    有未依約執行工作之情形，然並未提出相關事證，亦未特定
    原告有何具體未履約之行為，是尚難僅憑被告前主委蕭友文
    單說法，遽認原告有未依約履行之情形；至被告雖另辯稱有
    與原告達成扣款協議，以及原告曾承諾修繕地面磁磚等情，
    均為原告否認，被告復未舉證證明兩造就上開二事確有協議
    ，是被告就此所辯，亦難憑採。是以，原告既已依約履行，
    則原告自得依系爭契約請求被告給付109年12月份之服務費4
    53,000元。
四、再按遲延之債務，以支付金錢為標的者，債權人得請求依法
    定利率計算之遲延利息；應付利息之債務，其利率未經約定
    ，亦無法律可據者，週年利率5％；給付無確定期限者，債務
    人於債權人得請求給付時，經其催告而未為給付，自受催告
    時起，負遲延責任。其經債權人起訴而送達訴狀，與催告有
    同一之效力，民法第203條、第233條第1項前段、第229條第
    2項亦分別定有明文。從而，原告本於系爭契約之法律關係
    ，請求被告給付自支付命令送達被告翌日即110年3月5日（
    司促卷第41頁）起至清償日止，按年息5％計算之利息，與上
    開規定，核無不合，應予准許。
五、綜上所述，原告依系爭契約，請求被告應給付原告453,000
    元及自110年3月5日起至清償日止，按年息5％計算之利息，
    為有理由，應予准許。
六、本件係就民事訴訟法第427條第1項訴訟適用簡易程序所為被
    告敗訴之判決，依同法第389條第1項第3款規定，應依職權
    宣告假執行。並依民事訴訟法第392條第2項之規定，依職權
    宣告被告為原告預供擔保，得免為假執行。
七、本件事證已臻明確，兩造其餘攻擊防禦方法及所提證據，核
    與判決結果不生影響，爰不逐一論述。
八、訴訟費用負擔之依據：民事訴訟法第78條。
中    華    民    國   111    年    2     月    17    日
                  三重簡易庭  法  官  王凱俐
以上正本係照原本作成。
如不服本判決，應於送達後20日內，向本院提出上訴狀並表明上
訴理由，如於本判決宣示後送達前提起上訴者，應於判決送達後
20日內補提上訴理由書（須附繕本）。
如委任律師提起上訴者，應一併繳納上訴審裁判費。
中    華    民    國   111    年    2     月    17    日
                              書記官  林穎慧